【裁判字號】    97,裁,812
【裁判日期】    970124
【裁判案由】    社會救助
【裁判全文】
最  高  行  政  法  院  裁  定
                                     97年度裁字第00812號
上  訴  人  甲○○
被 上訴 人  臺北市政府社會局
代  表  人  師豫玲
上列當事人間社會救助事件，上訴人對於中華民國96年7月5日臺
北高等行政法院95年度訴字第3152號判決，提起上訴，本院裁定
如下：
    主  文
上訴駁回。
上訴審訴訟費用由上訴人負擔。
    理  由
一、按對於高等行政法院判決之上訴，非以其違背法令為理由，
    不得為之，行政訴訟法第242條定有明文。依同法第243條第
    1項規定，判決不適用法規或適用不當者，為違背法令；判
    決有同法條第2項所列各款情形之一者，為當然違背法令。
    又提起上訴，應以上訴狀表明上訴理由並應添具關於上訴理
    由之必要證據，復為同法第244條第1項第4款及第2項所明定
    。是當事人提起上訴，如以原判決有不適用法規或適用不當
    為理由時，其上訴狀應有具體之指摘，並揭示該法規之條項
    或其內容；如以原判決有上開規定所列各款情形之當然違背
    法令為理由時，其上訴狀應揭示合於該款之事實。如上訴狀
    未依此項方法表明，或其所表明者，顯與上開法條規定之情
    形不相合時，即難認為已對原判決之違背法令有具體之指摘
    ，其上訴自難認為合法。
二、本件上訴人對於高等行政法院判決上訴，雖以：「臺北市社
    會局辦理社會救助各項補助審查注意事項」所列計低收入人
    口範圍，已逾越社會救助法第5條所規定之範圍，核與憲法
    第23條規定之法律保留原則相牴觸。又上訴人非專業社福人
    士，對其所受領社會救助之法源依據，不甚明瞭，被上訴人
    僅以其88年4月9日北市社二字第8822072400號函作為證據，
    有違誠信原則。且上訴人收母洪鄭罔腰身分證誤植之情，係
    上訴人主動告知，並無故意隱匿之意圖，足見上訴人並無違
    反社會救助法第9條，亦無行政程序法第119條信賴不值得保
    護之情事等語，為其理由。本院經核其上訴理由狀所載內容
    ，係重述其在原審業經主張而為原判決摒棄不採之陳詞，並
    就原審本於取捨證據、認定事實之職權行使，對有關洪鄭罔
    腰重複領取低收入戶中低收入老人生活津貼及重審上訴人全
    戶92年至95年是否符合低收入戶資格之事實認定，任意指摘
    其為不當，而未具體表明合於不適用法規、適用法規不當、
    或行政訴訟法第243條第2項所列各款之情形，難認對該判決
    之如何違背法令已有具體之指摘。依首揭說明，應認其上訴
    為不合法。
三、據上論結，本件上訴為不合法，依行政訴訟法第249條第1項
    前段、第104條、民事訴訟法第95條、第78條，裁定如主文
    。
中    華    民    國    97    年    1     月    24    日
                    最高行政法院第二庭
                        審判長法官  高  啟  燦
                              法官  黃  本  仁
                              法官  黃  合  文
                              法官  廖  宏  明
                              法官  楊  惠  欽
以  上  正  本  證  明  與  原  本  無  異
中    華    民    國    97    年    1     月    25    日
                              書記官  邱  彰  德


司法院資訊處製作；財團法人民間司法改革基金會備份。
